臺灣高雄地方法院刑事判決　　　　　　　95年度訴字第4502號
公　訴　人　臺灣高雄地方法院檢察署檢察官
被　　　告　甲○○
上列被告因違反毒品危害防制條例案件，經檢察官提起公訴（95
年度毒偵字第8998號），被告於本院準備程序中為有罪之陳述，
經合議庭裁定由受命法官依簡式審判程序獨任審理，本院判決如
下：
    主  文
甲○○施用第一級毒品，累犯，處有期徒刑拾月，扣案第一級毒
品海洛因壹小包（淨重壹點零壹公克，空包裝重零點肆柒公克）
，沒收銷燬之；又施用第二級毒品，累犯，處有期徒刑陸月。應
執行有期徒刑壹年參月，扣案之第一級毒品海洛因壹小包（淨重
壹點零壹公克，空包裝重零點肆柒公克），沒收銷燬之。
    事 實 及 理 由
一、甲○○於民國89年間因施用毒品案件，經本院裁定入勒戒處
    所施以觀察勒戒，期滿因有繼續施用毒品傾向，經本院裁定
    入戒治處所施以強制戒治，於90年3 月9 日因停止處分出監
    ，嗣因撤銷停止戒治處分，復入戒治處所施以強制戒治，於
    90年12月18日執行完畢，翌日釋放出所；另因施用毒品等案
    件，先經本院以91年度訴字第528 號判決有期徒刑1 年確定
    ，復經以91年度易字第4207號判決有期徒刑10月確定，經裁
    定應執行有期徒刑1 年9 月，嗣又經本院以92年度易字第15
    12號分別判處有期徒刑5 月、6 月，應執行有期徒刑10月確
    定，並與上開1 年9 月有期徒刑，經裁定應執行有期徒刑2
    年7 月，於93年5 月26日縮短刑期假釋出獄，假釋期間更因
    施用毒品案件，經本院以93年度訴字第3318號判決有期徒刑
    9 月確定，並撤銷假釋，接續執行殘刑6 月25日，而於95年
    9 月5 日縮短刑期執行完畢。詎料，江俊賢猶不知悔改，明
    知海洛因及甲基安非他命分別係毒品危害防制條例第2 條第
    2 項所列之第一級及第二級毒品，不得非法持有、施用，仍
    於上開強制戒治執行完畢釋放後5 年內，基於施用第一級毒
    品海洛因之犯意，於95年11月8 日中午12時許，在其位於高
    雄市○鎮區○○路108 巷16號住處，將第一級毒品海洛摻水
    以注射針筒注射手臂靜脈之方式，施用第一級毒品海洛因 1
    次；另基於施用第二級毒品甲基安非他命之犯意，於95年11
    月8 日為警採尿之時回溯96小時內之某時（不含警力拘束期
    間），在不詳處所，將第二級毒品甲基安非他命以放入吸食
    器用火燒烤，而吸食氣體之方式，施用第二級毒品甲基安非
    他命1 次。嗣於95年11月8 日上午5 時10分許，在高雄市○
    鎮區鎮○路路38號為警查獲，並當場扣得第一級毒品海洛因
    1 小包（淨重1.01公克，空包裝重0.47公克），並經甲○○
    同意採尿送驗查獲。
二、本件被告甲○○所犯為死刑、無刑徒刑或最輕本刑為3 年以
    上有期徒刑以外之罪，其於準備程序中就被訴犯罪事實，為
    有罪之陳述，經法官告知簡式審判程序之旨，並聽取當事人
    之意見後，依刑事訴訟法第273 條之1 第1 項規定，裁定由
    受命法官獨任進行簡式審判程序，合先指明。
三、上揭犯罪事實，業據被告甲○○於警詢、檢察官訊問及本院
    審理時均坦承不諱，且有第一級毒品海洛因1 小包（淨重1.
    01公克，空包裝重0.47公克）扣案可稽，並有臺灣檢驗科技
    股份有限公司95年11月20日濫用藥物尿液檢驗報告1 紙、尿
    液採集編號對照表1 份、法務部調查局95年12月8 日鑑定通
    知書1 紙、扣押筆錄、扣押物品目錄表各1 份、照片5 張、
    臺灣高雄地方法院檢察署刑案查註紀錄表及臺灣高等法院被
    告全國前案紀錄表各1 紙附卷可稽。又被告於89年間因施用
    毒品案件，經本院裁定入勒戒處所施以觀察勒戒，期滿因有
    繼續施用毒品傾向，經本院裁定入戒治處所施以強制戒治，
    於90年3 月9 日因停止處分出監，嗣因撤銷停止戒治處分，
    復入戒治處所施以強制戒治，於90年12月18日執行完畢，翌
    日釋放出所之事實，有臺灣高雄地方法院檢察署刑案查註紀
    錄表及臺灣高等法院被告全國前案紀錄表各1 紙附卷可稽，
    是被告確係於強制戒治執行完畢釋放後，5 年內又為本件施
    用第一級毒品海洛因及第二級毒品甲基安非他命之犯行甚明
    ；從而，本案事證明確，被告犯行堪予認定，應依法論科。
四、查海洛因及甲基安非他命分別係毒品危害防制條例第2 條第
    2 項所稱之第一級及第二級毒品，不得非法持有及施用。核
    被告所為，係犯毒品危害防制條例第10條第1 項之施用第一
    級毒品罪及同條第2 項之施用第二級毒品罪。被告持有第一
    級毒品海洛因及第二級毒品甲基安非他命之低度行為，已為
    施用之高度行為所吸收，不另論罪。被告所犯上開2 罪間，
    犯意各別，罪名互殊，應分論併罰。另被告前因施用毒品等
    案件，先經本院以91年度訴字第528 號判決有期徒刑1 年確
    定，復經以91年度易字第4207號判決有期徒刑10月確定，經
    裁定應執行有期徒刑1 年9 月，嗣又經本院以92年度易字第
    15 12 號分別判處有期徒刑5 月、6 月，應執行有期徒刑10
    月確定，並與上開1 年9 月有期徒刑，經本院裁定應執行有
    期徒刑2 年7 月，於93年5 月26日縮短刑期假釋出獄，假釋
    期間更因施用毒品案件，經本院以93年度訴字第3318號判決
    有期徒刑9 月確定，並撤銷假釋，接續執行殘刑6 月25日，
    而於95年9 月5 日縮短刑期執行完畢，有臺灣高等法院被告
    全國前案紀錄表1 紙附卷可稽，被告於上開有期徒刑執行完
    畢後，5 年內故意再犯本件有期徒刑以上之罪，為累犯，應
    依刑法第47條第1 項規定，加重其刑。爰審酌被告曾觸犯施
    用毒品之犯行，雖經強制戒治程式，仍未能斷戒施用毒品惡
    習，顯見其戒治意志不堅，缺乏勒戒動機，本應從重量刑以
    收刑罰教化之效。惟念其施用毒品係對己身殘害，並未造成
    他人具體危害，且能於犯後坦承犯行，態度尚稱良好等一切
    情狀，酌情分別量處如主文所示之刑，並定其應執行之刑，
    以示儆懲。又扣案海洛因1 小包（淨重1.01公克，空包裝重
    0.47公克），經鑑定結果，係屬毒品危害防制條例第2 條第
    2 項所稱之第一級毒品，有法務部調查局95年12月8 日鑑定
    通知書1 紙在卷可參，應依毒品危害防制條例第18條第1 項
    前段規定宣告沒收銷燬之。
據上論斷，應依刑事訴訟法第273 條之1 第1 項、第284 條之 1
、第299 條第1 項前段，毒品危害防制條例第10條、第18條第 1
項前段，刑法第11條、第47條第1 項、第51條第5 款，判決如主
文。
本案經檢察官乙○○到庭執行職務。
中　　華　　民　　國　　96　　年　　1 　　月　　19　　日
                  鳳山刑事第一庭      法　官  陳盈吉
以上正本證明與原本無異。
如不服本判決，應於收受送達後10日內向本院提出上訴書狀。
中　　華　　民　　國　　96　　年　　1 　　月　　19　　日
 　　　　　　　　　　　　　　　       書記官  吳俊達
附錄本判決論罪科刑法條：
毒品危害防制條例第10條
施用第1級毒品者，處6月以上5年以下有期徒刑。
施用第2級毒品者，處3年以下有期徒刑。
